【裁判字號】    99,易,471
【裁判日期】    990707
【裁判案由】    違反家庭暴力防治法等
【裁判全文】
臺灣彰化地方法院刑事判決               99年度易字第471號
公  訴  人  臺灣彰化地方法院檢察署檢察官
被      告  甲○○
上列被告因違反家庭暴力防治法等案件，經檢察官提起公訴（99
年度偵緝字第106號），本院判決如下：
    主  文
甲○○違反法院依家庭暴力防治法第十四條第一項所為禁止實施
家庭暴力行為之民事通常保護令裁定，累犯，處有期徒刑月，
如易科罰金，以新臺幣壹仟元折算壹日。
    犯罪事實
一、甲○○曾因違反家庭暴力防治法案件，先經臺灣臺中地方法
    院以96年中簡字第3723號簡易判決，判處有期徒2月，如易
    科罰金，以新臺幣（下同）1仟元折算1日（2次），並定應
    執行有期徒刑3月，如易科罰金，以1仟元折算1日確定（第1
    案）；後經本院以97年員簡字第129號簡易判決，判處有期
    徒刑3月，如易科罰金，以1仟元折算1日確定（第2案）。該
    2案經本院以97年聲字第1262號裁定，定應執行有期徒刑5月
    ，如易科罰金以1仟元折算1日確定。嗣於民國98年3 月9日
    以易科罰金之方式，執行完畢。甲○○與乙○○曾同居，2
    人間具有家庭暴力防治法第3條第2款所定之家庭成員關係。
    甲○○因對乙○○有施以家庭暴力之事實，經本院於98年5
    月21日核發98年度家護字第265號民事通常保護令，裁定命
    令甲○○不得對乙○○實施身體或精神上不法侵害之行為，
    該保護令之有限期間為10個月。詎甲○○收受該保護令後，
    於98年7月24日凌晨4時20分許，在位於彰化縣彰化市○○○
    路520號「山水和風汽車旅館」108號房內，因細故與東麗美
    發生爭執，竟基於違反上開保護令之犯意，徒手毆打乙○○
    之臉部、頭部，致乙○○（傷害部分，業於本院審理中撤回
    告訴）受有左側臉部挫傷、頭皮之皮下血腫等傷害，而違反
    本院所為之上開保護令裁定。
二、案經被害人乙○○訴由彰化縣警察局彰化分局報告臺灣彰化
    地方法院檢署檢察官偵查起訴。
    理  由
一、按被告以外之人於審判外之陳述，雖不符刑事訴訟法第159
    條之1至第159條之4之規定，而經當事人於審判程序同意作
    為證據，法院審酌該言詞陳述或書面陳述作成時之情況，認
    為適當者，亦得為證據。當事人、代理人或辯護人於法院調
    查證據時，知有第159條第1項不得為證據之情形，而未於言
    詞辯論終結前聲明異議者，視為有前項之同意，刑事訴訟法
    第159條之5定有明文。查本案全部卷證，公訴人、被告均不
    爭執其證據能力，本院復衡以該等供述證據作成時之情況，
    應為適當，是可認後述所引用證據之證據能力均無疑義，合
    先敘明。
二、訊據被告甲○○對於上開犯行均坦承不諱，核與證人即被害
    人乙○○於警詢、偵查時及本院審理中，所證稱之情節相符
    ，此外，尚有本院98年度家護字第第265號民事通常保護令
    、員生醫院診斷書各1紙及照片2張附卷可證，本件事證明確
    ，被告之犯行堪以認定。
三、核被告所為，係犯家庭暴力防治法第61條第1款之違反保護
    令罪。查被告甲○○曾因違反家庭暴力防治法案件，先經臺
    灣臺中地方法院以96年中簡字第3723號簡易判決，判處有期
    徒2月，如易科罰金，以新臺幣（下同）1仟元折算1日（2次
    ），並定應執行有期徒刑3月，如易科罰金，以1仟元折算1
    日確定（第1案）；後經本院以97年員簡字第129號簡易判決
    ，判處有期徒刑3月，如易科罰金，以1仟元折算1日確定（
    第2案）。該2案經本院以97年聲字第1262號裁定，定應執行
    有期徒刑5月，如易科罰金以1仟元折算1日確定。嗣於98年3
    月9日以易科罰金之方式，執行完畢，有臺灣高等法院被告
    前案紀錄表1件在卷可參，其於5年內故意再犯本件有期徒刑
    以上之罪，為累犯，應依刑法第47條第1項之規定，加重其
    刑。爰審酌被告前有多次違反保護令之前科，並致被害人乙
    ○○承受莫大之精神壓力，然被害人乙○○於本院審理中陳
    稱，因與被告和解，故業已原諒等語，足見被告已知所警惕
    ，且被害人對被告之行為不願追究，及被告犯罪之動機、目
    的、手段等一切情狀，量處如主文所示之刑，並諭知易科罰
    金之折算標準。
四、公訴意旨另略以：被告基於傷害之犯意，對被害人為如犯罪
    事實欄所示等傷害，涉犯刑法第277條第1項之普通傷害罪嫌
    等語。惟按告訴乃論之罪，告訴人於第一審辯論終結前，得
    撤回其告訴；其告訴經撤回者，法院應諭知不受理之判決，
    刑事訴訟法第238條第1項、第303條第3款分別定有明文。查
    被害人乙○○已撤回告訴，有撤回告訴狀在卷可稽，揆諸上
    開說明，本應諭知不受理之判決，然起訴書記載此部分與前
    揭有罪部分有想像競合之裁判上一罪關係，爰不另為不受理
    之諭知，附此敘明。
據上論斷，應依刑事訴訟法第299 條第1 項前段，家庭暴力防治
法第61條第1款，刑法第11條前段、47條第1項、第41條第1項前
段，判決如主文。
本案經檢察官邱鼎文到庭執行職務。
中    華    民    國    99    年    7     月    7     日
                  刑事第三庭          法  官  洪志賢
以上正本證明與原本無異。
如不服本判決應於收受判決後10日內向本院提出上訴書狀，並應
敘述具體理由；其未敘述上訴理由者，應於上訴期間屆滿後20日
內向本院補提理由書（均須按他造當事人之人數附繕本）「切勿
逕送上級法院」。
告訴人或被害人對於判決如有不服具備理由請求檢察官上訴者，
其上訴期間之計算係以檢察官收受判決正本之日期為準。
中    華    民    國    99    年    7     月    7     日
                                      書記官  許億先
附錄本案論罪科刑法條全文：
家庭暴力防治法第61條
違反法院依第 14 條第 1 項、第 16 條第 3 項所為之下列裁定
者，為本法所稱違反保護令罪，處 3 年以下有期徒刑、拘役或
科或併科新臺幣 10 萬元以下罰金：
一、禁止實施家庭暴力。
二、禁止騷擾、接觸、跟蹤、通話、通信或其他非必要之聯絡行
    為。
三、遷出住居所。
四、遠離住居所、工作場所、學校或其他特定場所。
五、完成加害人處遇計畫。

司法院資訊處製作；財團法人民間司法改革基金會備份。
